【裁判字號】    99,上易,162
【裁判日期】    990330
【裁判案由】    業務侵占
【裁判全文】
臺灣高等法院高雄分院刑事判決         99年度上易字第162號
上  訴  人
即  被  告  丁○○
選任辯護人  侯勝昌律師
            陳正男律師
            朱淑娟律師
上列上訴人因被告業務侵占案件，不服臺灣高雄地方法院98年度
易字第1135號中華民國98年12月23日第一審判決（起訴案號：臺
灣高雄地方法院檢察署98年度偵字第17383 號），提起上訴，本
院判決如下：
     主  文
上訴駁回。
 事實及理由
一、本案經本院審理結果，認第一審判決認事用法及量刑均無不
    當，應予維持，除第一審判決被告無罪部分（即原判決附表
    編號28被訴業務侵占部分，此部分未據上訴業已確定）外，
    引用第一審判決書記載之事實、證據及理由，並補充理由如
    次。
二、被告丁○○上訴意旨雖否認有侵占犯意，辯稱僅係保管翰京
    大廈租賃行動電話基地台之租金及住戶繳交管理費之節餘款
    ，事後有要移交新任主委，但他們不點交，現任主委亦已辭
    職，伊並未侵占云云；選任辯護人亦為被告辯護稱：被告為
    求大廈事務正常運作，乃陸續領出基地台租金連同管理費收
    入，存入其中國國際商業銀行帳戶中，並於95年2 月15日結
    清，置放家中；97年5 月7 日被告於該大廈管理室欲進行交
    接事宜，惟丙○○藉故不予點收，被告並無侵占之故意，僅
    係單純之交接問題，與侵占無涉云云，並聲請傳喚證人乙○
    ○、甲○○為證。惟查，證人乙○○、甲○○到庭並未能證
    明被告有移交上開款項之事實，尚不足為其有利之論據；另
    證人丙○○於原審已證稱被告並未提出款項進行移交等語（
    見原審卷第82頁至第84頁），而被告自97年1 月31日任期屆
    滿，卸任翰京大廈管理委員會第2 屆主任委員至今已逾2 年
    餘，迄未將上開款項交出，足以嚴重影響翰京大廈事務之正
    常運作及住戶權益，所稱：為求大廈事務正常運作，乃將上
    開款項領出連同管理費存入其帳戶後再結清，置放家中云云
    ，顯與事實不合。況侵占罪係即成犯，凡對自己持有之他人
    所有物，有變易持有為所有之意思時，即應構成犯罪，縱事
    後將侵占之物設法歸還，亦無解於罪名之成立（最高法院43
    年台上字第675 號、67年台上字第2662號判例參照），選任
    辯護人雖為被告辯護稱：上開款項領出後置放家中云云；被
    告亦辯稱上開款項現由其保管中云云，惟經原審於審理時當
    庭一再詢問被告可否馬上將上開款項提交法院扣押或勘驗，
    或由原審合議庭陪同，或請法警陪同，前往被告所稱放置現
    款之處，將現款取出扣押或勘驗等語，被告非僅一再表示沒
    有辦法，且連款項去處或放置地點亦無法告知法院（見原審
    卷第79頁至第85頁），顯見被告早已將上開款項挪用殆盡。
    再徵諸被告迭經通知、催告、訴訟，迄今猶未將上開款項移
    交該大廈管理委員會，亦未將之提存法院，以明責任、避免
    遲延，其侵占之犯行，彰彰明甚，所辯上開款項現由其保管
    中，並未侵占云云，顯係飾卸之詞，不足採信，其犯行洵堪
    認定。被告上訴意旨否認犯罪，指摘原判決不當，為無理由
    ，應予駁回。
三、據上論斷，應依刑事訴訟法第368 條、第373 條，判決如主
    文。
本案經檢察官李門騫到庭執行職務。
中    華    民    國    99    年    3     月    30    日
                  刑事第十庭    審判長法  官  陳中和
                                      法  官  林水城
                                      法  官  李政庭
以上正本證明與原本無異。
不得上訴。
中    華    民    國    99    年    3     月    30    日
                                      書記官  張明賢
附錄本判決論罪科刑法條
中華民國刑法第336條第2項
對於業務上所持有之物，犯前條第1 項之罪者，處6 月以上5 年
以下有期徒刑，得併科3 千元以下罰金。

司法院資訊處製作；財團法人民間司法改革基金會備份。
